# 生物资产

提问人：lingsu 时间：2013-05-14 16:55:12
版主，请教问题。现有一企业租入一块带有枣苗的土地，使用期 30 年，公司将租赁费计入无形资产，每年产生的卖枣收入冲减无形资产。我的理解土地做为融资租赁固定资产核算，但是我看租赁准则中说土地不能做为融资租赁。每年的卖枣收入直接计入当期营业收入不做为冲减租赁成本。请问版主，这个租赁成本和卖枣收入应该计入哪个科目，谢谢

回答人：chenyiwei
请具体说明该公司的业务模式？租入该土地是否就是为了获取和经营该枣园？弥补租赁成本和获取收益的来源？为何将该租赁期定为30 年？在该 30 年内，是否需要将枣树更新，还是不需要更新，只需养护好现有的枣树即可？租赁费是一次性支付还是按年支付？其金额如何确定？

提问人：lingsu 时间：2013-05-15 11:37:40
谢谢版主，公司是一个以收购农民枣进行加工的生产企业，这块土地只是承包性质的，当初是按每亩地 4000 的评估价支付的租赁款，租期 30 年基本是按枣苗生产期定的。租赁费是一次性支付的，枣树结的枣公司用来进行加工生产的，每年公司把用来修理枣树及对土地进行维护的费用均计入无形资产。谢谢

回答人：chenyiwei
我理解这种情况下主要的目的是为了获取土地上的附着物——枣树及其相关收益，并不是为了单独取得、转让土地，因此不适合于单独确认一项无形资产（土地使用权），而是按照融资租入生产性生物资产的原则来核算。